臺灣高等法院花蓮分院刑事判決
111年度原上易字第38號
上  訴  人  臺灣花蓮地方檢察署檢察官
被      告  曾燕翎
選任辯護人  劉彥廷律師(法扶律師)
上列上訴人因被告竊盜案件，不服臺灣花蓮地方法院111年度原
易字第17號中華民國111年6月28日第一審判決（起訴案號：臺灣
花蓮地方檢察署110年度偵緝字第435至437號、110年度偵字第52
72號），提起上訴，本院判決如下：
    主    文
原判決撤銷。
曾燕翎犯如附表一編號1至4主文欄所示之罪，均累犯，各處如附
表一編號1至4主文欄所示之刑及沒收。得易科罰金部分（即編號
1至3部分），應執行有期徒刑玖月，如易科罰金，以新臺幣壹仟
元折算壹日。
    犯罪事實
一、曾燕翎意圖為自己不法之所有，各基於竊盜之犯意，分別為
    下列犯行：
  ㈠於民國110年3月17日18時29分許，在花蓮縣○○市○○路0段000
    號佛教慈濟醫療財團法人花蓮慈濟醫院五東病房護理人員休
    息室內，見江嘉芯所有之iPhone 12手機1支（價值新臺幣[
    下同]28,000元）及錢包1個（內含現金600元）放置在休息
    室內，即徒手竊取上開手機及錢包得逞。
  ㈡於110年3月17日18時54分（原判決誤植為18時30分，逕予更
    正）許，在花蓮縣○○市○○路000號信昌美崙日式百貨店内，
    見余靜華所有之Samsung Galaxy Note 20紅色手機1支（價
    值35,900元）放置在店内桌上，即徒手竊取上開紅色手機得
    逞。
  ㈢於110年4月23日12時4分許，在花蓮縣○○鄉○○○街00號即陳冠
    偉母親之美髮工作室前，見陳冠偉所有之黑色手機1支（價
    值6,000元）放置在車牌號碼000-0000號普通重型機車踏板
    上，即徒手竊取上開黑色手機得逞。
  ㈣接續於110年6月21日12時16分許、同年月22日9時20分許、同
    年月25日11時37分許、同年月27日11時37分許、同年月27日
    15時34分許、同年月28日10時12分、同年月30日6時44分許
    、同年7月1日14時39分許，在花蓮縣○○鄉○○路0段00○0號統
    一超商內，趁無人注意之際，徒手竊取由方嘯強所管領如附
    表二所示之包裹共17件（價值共計104,922元）得逞。　　
    　　
二、案經江嘉芯、余靜華、方嘯強訴由花蓮縣警察局花蓮分局、
    吉安分局報請臺灣花蓮地方檢察署檢察官偵查起訴。
　　理    由
壹、程序部分：
一、按被告以外之人於審判外之陳述，雖不符刑事訴訟法（下稱
    刑訴法）第159條之1至第159條之4之規定，而經當事人於審
    判程序同意作為證據，法院審酌該言詞陳述或書面陳述作成
    時之情況，認為適當者，亦得為證據，刑訴法第159條之5第
    1項定有明文。查本判決所引用以下審判外作成之相關供述
    證據，被告曾燕翎及其辯護人於本院審理時同意有證據能力
    （本院卷第150頁），本院審酌上開證據資料製作時之情況
    ，尚無違法取得及證明力明顯過低之瑕疵，認以之作為證據
    應屬適當。至其餘所依憑判斷之非供述證據（包含被告及其
    辯護人均同意有證據能力之被告前案紀錄表），本院亦查無
    有何違反法定程序取得之情形，且上開各該證據均經本院於
    審判期日依法進行證據之提示、調查、辯論，被告於訴訟上
    之防禦權，已受保障，故上開證據資料均有證據能力。至證
    人林佑慈於警詢時之證述，因未列入起訴書之證據清單中，
    亦未蒙檢察官於審理期間加以補充援用，尚不得作為證據使
    用，併此敘明。　
二、本院審理範圍：刑訴法第348條規定業於民國110年6月16日
    修正公布，並自同年月18日生效施行。修正前規定：「上訴
    得對於判決之一部為之；未聲明為一部者，視為全部上訴(
    第1項)。對於判決之一部上訴者，其有關係之部分，視為亦
    已上訴(第2項)。」修正後則規定：「上訴得對於判決之一
    部為之(第1項)。對於判決之一部上訴者，其有關係之部分
    ，視為亦已上訴。但有關係之部分為無罪、免訴或不受理者
    ，不在此限(第2項)。上訴得明示僅就判決之刑、沒收或保
    安處分一部為之(第3項)。」又同日修正公布施行之刑訴法
    施行法第7條之13規定：「中華民國110年5月31日修正通過
    之刑事訴訟法施行前，已繫屬於各級法院之案件，於施行後
    仍適用修正前刑事訴訟法第348條規定；已終結或已繫屬於
    各級法院而未終結之案件，於施行後提起再審或非常上訴者
    ，亦同。」本件檢察官不服原判決對於被告量刑部分（即原
    審未論累犯加重）提起上訴，於111年8月10日即上開刑訴法
    修正後始繫屬本院，嗣於同年9月14日審理中明確表示僅對
    量刑部分提起上訴（本院卷第148頁），並無意就原審所認
    定被告罪名部分加以爭執，則適用修正後刑訴法第348條第3
    項規定，以尊重檢察官一部上訴權利，對被告並無不利，且
    無害程序安定性，亦不致發生突襲性裁判，應無違刑訴法施
    行法第7條之13規範意旨。從而，本件檢察官上訴效力，依
    修正後刑訴法第348條第3項規定，並不及於原審所認定被告
    所犯罪名部分，是該部分即非本院審理範圍。
貳、實體部分：
一、認定犯罪事實所憑之證據及理由：
  ㈠上揭犯罪事實，業據被告於警詢、偵查、原審及本院審理時
    坦承不諱，核與證人即告訴人江嘉芯、余靜華、方嘯強及證
    人即被害人陳冠偉於警詢時之指訴相符（警664號卷第3至5
    頁、第11至12頁，警165號卷第3至7頁，警635號卷第49至50
    頁，警724號卷第7至11頁），且有扣押筆錄、扣押物品目錄
    表、扣押物品收據、監視器畫面截圖、現場照片、蝦皮購物
    名冊、電子發票存根聯、代收款專用繳款證明附卷可稽（警
    635號卷第19至29頁、第51至57頁，警165號卷第17至21頁，
    警664號卷第21至27頁，警724號卷第43至57頁、第61至117
    頁），足認被告自白與事實相符，堪以採信。
  ㈡起訴書認犯罪事實一㈠行竊時間為18時28分許，顯與監視器畫
    面截圖所呈現之時間不符，自應更正為18時29分許；犯罪事
    實一㈣第1筆行竊時間則誤繕為12時15分許，亦與監視器畫面
    截圖所呈現之時間不符，爰更正為12時16分許。從而，本案
    事證明確，被告犯行均堪認定，應予依法論科。
二、論罪科刑及撤銷改判之理由：
  ㈠核被告所為，均係犯刑法第320條第1項之竊盜罪（4罪）。被
    告犯罪事實一㈣係在相近之時間、相同之地點，陸續竊取如
    附表二所示之包裹，無法明確區分各次犯行所竊之物，且侵
    害同一法益，難以強行分開，在刑法評價上，以視為數個舉
    動之接續施行，合為包括之一行為予以評價，較為合理，應
    論以接續犯之包括一罪。被告犯罪事實一㈠至㈣之犯行犯意各
    別、行為互殊，應予分論併罰。
　㈡刑之加重：
　  查被告前因違反毒品危害防制條例案件先後經臺灣花蓮地方
    法院判處有期徒刑5月、6月、6月在案，嗣並經裁定應執行
    有期徒刑1年3月確定，於109年2月26日縮短刑期假釋出監，
    於同年8月14日假釋期滿未經撤銷視為執行完畢，此有臺灣
    高等法院被告前案紀錄表1份在卷可稽，並經本院於審理中
    具體指出被告於本件犯罪前，已有多次竊盜及毒品前科，而
    被告及其辯護人於法院提示相應前科資料之記載後，對於被
    告前有此犯罪及執行紀錄均不爭執（本院卷第156、157頁）
    ，細稽被告本次所犯亦為屢次竊盜之同質性犯罪，且係反覆
    涉犯，其於徒刑執行完畢後5年內，故意再犯本件有期徒刑
    以上之4罪，均符合累犯規定，足徵被告對刑罰之反應力極
    為薄弱，實有依刑法第47條第1項論以累犯並加重其刑之必
    要，爰依司法院釋字第775號解釋意旨，各加重其法定最高
    及最低刑度。
  ㈢撤銷改判之理由：
　　原審引用最高法院110年度台上字第5660號刑事判決要旨未
    論被告以累犯，固非無見。惟查上開字號判決係援引最高法
    院刑事大法庭110年度台上大字第5660號刑事裁定所作成，
    而上開案號裁定理由內雖表示：「至一般附隨在卷宗內之被
    告前案紀錄表，係司法機關相關人員依憑原始資料所輸入之
    前案紀錄，僅提供法官便於瞭解本案與他案是否構成同一性
    或單一性關聯、被告有無在監在押情狀等情事之用，並非被
    告前案徒刑執行完畢之原始資料或其影本，是檢察官單純空
    泛提出被告前案紀錄表，尚難認已具體指出證明方法而謂盡
    其實質舉證責任。」等語，然僅屬旁論而非裁定主文，並不
    具有法院組織法第51條之10所指之拘束力，此亦為最高法院
    辦理大法庭案件應行注意事項第48點所明定，且基於預測可
    能性及法安定性之精神，更無溯及既往及通案性之普遍法效
    力可言。再依目前實務見解，此種由偵查及司法機關相關人
    員依憑原始資料所輸入之刑案資料查註紀錄表、被告前案紀
    錄表被歸類為派生證據，鑑於直接審理原則為嚴格證明法則
    之核心，法庭活動藉之可追求實體真實與程序正義，然若直
    接審理原則與證據保全或訴訟經濟相衝突時，基於派生證據
    必要性、真實性以及被告之程序正義保障，倘當事人對於該
    派生證據之同一性或真實性發生爭執或有所懷疑時，即須提
    出原始證據或為其他適當之調查，以確保其內容之真實同一
    ；但若當事人已承認該派生證據屬實，或對之並無任何爭執
    ，而法院復以就該派生證據依法踐行調查證據程序，即得採
    為判斷之依據。卷查本件檢察官不但於蒞庭時舉出引用卷附
    之被告及其辯護人均不爭執且記載無誤之被告前案紀錄表為
    證（原審卷第256、257頁、本院卷第156、157頁），進而具
    體說明上開派生證據所載前科資料確實與本案構成累犯之待
    證事實有關，以及釋明其執畢日期，足見檢察官就被告構成
    累犯之事實，已為主張且具體指出證據方法，非僅單純空泛
    提出被告前案紀錄而已，依前所析，已有可用之證據足以證
    明被告構成累犯，自應依刑法第47條第1項之規定，論以累
    犯並加重其刑，始為適法。乃原審未及審酌釐清上開派生證
    據之作用，誤依最高法院上開字號裁定不具拘束力之旁論，
    率認檢察官並未主張被告構成累犯而未論以累犯，判決所持
    論點顯有疏誤，檢察官據以提起上訴，為有理由，自應由本
    院予以撤銷改判。　　
　㈣爰以行為人之責任為基礎，審酌被告已有多次毒品前科（其
    構成累犯之前案不再重複評價）及一再竊取他人財物，素行
    非佳，有臺灣高等法院被告前案紀錄表1份在卷可佐，且正
    值壯年卻不思以正當方式獲取財物，未能克制貪念而屢屢行
    竊，所為殊屬不該，但考量其始終坦承犯行，尚知錯誤，兼
    衡本件各次行竊之手段及所竊物品之價值、大專肄業之智識
    程度、擔任臨時工、家庭經濟狀況尚可、無須扶養他人等一
    切情狀（原審卷第256頁），分別量處如附表一主文欄所示
    之刑，並就得易科罰金部分諭知易科罰金之折算標準；再衡
    酌被告各次犯行相距之時間、總體侵害法益之程度等情狀，
    就得易科罰金部分（即附表一編號1至3）定其應執行刑如主
    文第2項所示，並諭知易科罰金之折算標準。
五、沒收：
　㈠被告犯罪事實一㈢竊得之黑色手機1支已返還被害人陳冠偉，
    有贓證物品認領保管單1紙在卷可佐（見警635號卷第31頁）
    ，故此部分依刑法第38條之1第5項之規定，毋庸宣告沒收。
　㈡被告其餘各次犯行竊得之物品均為其犯罪所得，應依刑法第3
    8條之1第1項前段、第3項之規定宣告沒收，於全部或一部不
    能沒收或不宜執行沒收時，追徵其價額。　　　　
據上論斷，應依刑事訴訟法第369條第1項前段、第364條、第299
條第1項前段，判決如主文。
本案經檢察官張立中提起公訴，檢察官簡淑如提起上訴，檢察官
黃東焄到庭執行職務。
中　　華　　民　　國　　111 　年　　10　　月　　5 　　日
                  刑事庭審判長法　官  張宏節  
                              法　官  林恒祺
                              法　官  張健河
以上正本證明與原本無異。
本件不得上訴。　　　　　　　　　　　　　　　 
中　　華　　民　　國　　111 　年　　10　　月　　5 　　日
                              書記官  林明智  
附表一：
編號 犯罪事實 主文 1 一㈠ 原判決撤銷。 曾燕翎犯竊盜罪，累犯，處有期徒刑肆月，如易科罰金，以新臺幣壹仟元折算壹日。未扣案之犯罪所得iPhone 12手機壹支、錢包壹個（含現金新臺幣陸佰元）均沒收，於全部或一部不能沒收或不宜執行沒收時，追徵其價額。 2 一㈡  原判決撤銷。 曾燕翎犯竊盜罪，累犯，處有期徒刑肆月，如易科罰金，以新臺幣壹仟元折算壹日。未扣案之犯罪所得Samsung Galaxy Note 20紅色手機壹支沒收，於全部或一部不能沒收或不宜執行沒收時，追徵其價額。 3 一㈢  原判決撤銷。 曾燕翎犯竊盜罪，累犯，處有期徒刑參月，如易科罰金，以新臺幣壹仟元折算壹日。 4 一㈣ 原判決撤銷。 曾燕翎犯竊盜罪，累犯，處有期徒刑壹年貳月。未扣案如附表二所示之包裹均沒收，於全部或一部不能沒收或不宜執行沒收時，追徵其價額。 

附表二：
編號 取貨人姓名 電話末3碼 廠商名稱 配送編號 進貨日期 金額 （新臺幣） 1 曾勵珍 281 蝦皮購物 00000000000 110年6月21日 1,313元 2 曾勵珍 281 蝦皮購物 00000000000 110年6月25日 6,204元 3 曾勵珍 281 蝦皮購物 00000000000 110年6月24日 1,940元 4 曾勵珍 281 蝦皮購物 00000000000 110年6月24日 17,860元 5 曾勵珍 281 蝦皮購物 00000000000 110年6月24日 2,010元 6 曾勵珍 281 蝦皮購物 00000000000 110年6月27日 1,240元 7 曾勵珍 281 蝦皮購物 00000000000 110年6月27日 799元 8 曾勵珍 281 蝦皮購物 00000000000 110年6月27日 799元 9 曾勵珍 281 蝦皮購物 00000000000 110年6月25日 15,020元 10 曾勵珍 281 蝦皮購物 00000000000 110年6月29日 1,460元 11 曾勵珍 281 蝦皮購物 00000000000 110年6月27日 6,060元 12 曾勵珍 281 蝦皮購物 00000000000 110年6月29日 2,703元 13 曾勵珍 281 蝦皮購物 00000000000 110年7月1日 19,960元 14 曾寶儀 281 蝦皮購物 00000000000 110年6月27日 13,860元 15 曾寶儀 281 蝦皮購物 00000000000 110年6月27日 3,559元 16 曾寶儀 281 蝦皮購物 00000000000 110年6月29日 9,760元 17 曾寶儀 281 蝦皮購物 00000000000 110年7月1日 375元 

附錄本案論罪科刑法條：
中華民國刑法第320條第1項
意圖為自己或第三人不法之所有，而竊取他人之動產者，為竊盜
罪，處五年以下有期徒刑、拘役或五十萬元以下罰金。